行　政　法　院　裁　定　　　　　　　　　　　　　　八十七年度裁字第六五二號
　　聲　請　人　磊盛實業股份有限公司
　　代　表　人　甲○○
　　訴訟代理人　連銀山律師
右聲請人因虛報進口貨物事件，對本院中華民國八十六年四月二十四日八十六年度裁
字第六二四號裁定，聲請再審。本院裁定如左︰
　　主  文
再審之聲請駁回。
　　理  由
按當事人對於本院之判決，提起再審之訴，必須原判決具有行政訴訟法第二十八條所
列各款情形之一者，始得為之。而該條第十款所謂當事人發見未經斟酌之重要證物，
係指該項證物在前訴訟程序中即已存在，當事人不知其存在或不能予以使用，現始發
現或得使用者而言，并以如經斟酌可受較有利之裁判者為限。本件聲請人因虛報進口
貨物事件，不服原處分及訴願、再訴願決定，循序提起行政訴訟，經本院八十六年度
裁字第六二四號裁定（下稱原裁定）予以駁回在案。經核原裁定所持之理由係謂：按
海關依海關緝私條例規定處分之案件，受處分人如有不服，得於收到處分書後十日內
，以書面向原處分海關聲明異議，如受駁回，則得於受收駁回異議通知書後十日內向
海關總稅務司署（已改為關稅總局）提起訴願，海關緝私條例第四十七條、第四十八
條前段規定甚明。本件原告（即聲請人，以下同）於民國八十三年一月二十六日委由
中國旅行社股份有限公司向財政部基隆關稅局（下稱基隆關稅局）申報自智利進口CA
NNED CHILEAN LOCOS，申報單價C＆FUSD73＼CS（報單號碼：第ＡＷ＼八三＼○二一
五＼○○二一號）實際到貨之完稅價格為新台幣（下同）九四四、○四一元，嗣據我
國駐外單位及財政部關稅總局驗估處查證結果，來貨報關時所繳驗之發票金額與系案
擔保銀行及結匯銀行信用狀、及存檔發票所載金額不符，來貨實際交易單價為C＆F U
SD 300＼CS，完稅價格應為二、九二二、四三○元。基隆關稅局因認原告顯有繳驗不
實發票，虛報進口貨物價值，偷漏關稅之違法行為，乃依照海關緝私條例第三十七條
第一項規定處以所漏進口稅額二倍之罰鍰計三九五、六七八元，並依同條例第四十四
條之規定追徵所漏稅捐計二○八、七二○元。原告不服，聲明異議，經基隆關稅局八
十五年四月九日基普五業一字第二七二九號通知書為維持原處分之通知，此項通知
書於八十五年四月十二日送達，有掛號郵件收件回執附原處分卷可稽，詎原告遲至八
十五年四月二十四日（星期三）始向關稅總局提起訴願（見關稅總局收文條碼）顯已
逾提起訴願之十日不變期間。雖然原告主張：原告事務所設於台北市○○街三六四號
一樓，代表人為甲○○，原處分書將原告代表人載為沈萬康，並向台北市○○○路○
段一四九號十二樓為送達，其送達不合法，實際收受送達係在八十四年四月十五日以
後，並非同年四月十二日，以及本件應扣除三日在途期間，原告於八十四年四月二十
四日提起訴願，並未逾期云云。惟查原告進口報單載明其事務所為台北市○○○路○
段一四九號十二樓，申報進口時出具之委任書載明原告負責人為沈萬康，此有原處分
卷所附之進口報單及委任書可稽。則處分書上載明受處分人磊盛實業股份有限公司，
法定代理人沈萬康，住址台北市○○○路○段一四九號十二樓，應非無據。維持原處
分之通知書，其郵件收件回執由原告蓋章，其上載明投遞時間為八十五年四月十二日
，原告謂係在四月十五日以後，應非事實。又原告設台北市，受理訴願之關稅總局亦
設台北市，訴願自無須扣除在途期間，原告所訴均無可取。按原告訴願既已逾十日之
不變期間有如上述，則訴願、再訴願決定遞以程序駁回洵無違誤，原告復對之提起行
政訴訟難謂合法。」云云。原裁定認聲請人之起訴為不合法，而駁回其前程序之訴，
於法洵無違誤。聲請再審意旨，雖主張：原告公司事務所設於台北市○○街三六四號
一樓，代表人為甲○○，有公司變更登記事項卡及公司執照可證，駁回異議之處分書
將其代表人載為沈萬康，並向台北市○○○路○段一四九號十二樓為送達，其送達不
合法。且實際收到日期為八十五年四月十七日。又依送達回執記載，送達之簽收人為
「磊盛實業有限公司」「沈萬康」，此與聲請人為「磊盛實業股份有限公司」，負責
人為「甲○○」均不符云云。惟查：(一)關稅法第四條及同法施行細則第三條規定，關
稅納稅義務人為提貨單或進口艙單記載之收貨人、提單或貨物持有人。本案報單及提
單所載納稅義務人及收貨人為磊盛實業股份有限公司，而（申報進口時出具之委任書
，報關時所檢附發票及貨價申報書均蓋公司負責人為沈萬康，基隆國稅局以其為受處
分人，並無不合。(二)基隆關稅局八十四年度第九七三號處分書，係於八十四年五月十
三日送達至台北市○○○路○段一四九號十二樓，有聲請人公司及負責人沈萬康蓋章
之掛號郵件回執附原處分卷可稽。聲請人於八十四年五月二十日送達海關之異議書所
載住所亦為台北市○○○路○段一四九號十二樓，代表人甲○○，住所同上。基隆關
稅局基普五業一字第二七二九號通知書，依前開異議書所載住所於八十五年四月十
二日送達，有聲請人公司蓋章之掛號郵件回執附卷可稽。況聲請人於異議時並未提供
公司變更登記事項卡及經濟部公司執照以證明其公司變更之事實，且係在收到處分書
後，始變更負責人名稱及住所。故基隆關稅局之異議通知書仍按所報營業所為送達，
通知書上未列代表人名稱，並無不合。所稱送達不合法，顯係誤解所致。(三)基隆關稅
局基普五業一字第二七二九號異議通知書係於八十五年四月十二日送達，已如前述
，且聲請人提出之沈家大樓服務中心之信件收發登記簿亦記載四月十二日收件，聲請
人謂實際收到通知書之日期為四月十七日，自不足採。雖送達郵件回執上所蓋聲請人
印章為磊盛實業有限公司，與磊盛實業股份有限公司固有不同，但負責人名稱及住所
既然相同，且聲請人亦不否認有收受該通知書送達之事實（僅對收受送達之時間有爭
執），故不論為磊盛實業有限公司，或磊盛實業股份有限公司，實際上係屬同一公司
無疑。(四)基隆關稅局八十四年度第九七三號處分書（聲請人誤為異議通知書），係於
八十四年五月十三日送達聲請人，送達郵件回執上雖記載「受僱人連曉嵐」，但亦蓋
有聲請人公司戳記及負責人沈萬康印章，聲請人於提起異議時，亦未對此加以爭執，
足證該處分書之送達亦屬合法。是本件顯無再審理由而提起再審，其再審之聲請應予
駁回。
據上論結，本件再審之聲請為無理由，爰依行政訴訟法第三十三條、民事訴訟法第五
百零七條、第五百零二條第二項判決如主文。
中    華    民    國     八十七      年      六      月       四        日
                    行 政 法 院 第 二 庭
                                審 判 長 評  事      黃  綠  星
                                         評  事      蔡  進　田
                                         評  事      廖　政　雄
                                         評  事      徐  樹  海
                                         評  事      黃  合  文
右  正  本  證  明  與  原  本  無  異
                                         法院書記官  王  福  瀛
中    華    民    國     八十七      年      六      月       四        日
